臺灣桃園地方法院民事裁定　　　　　　 100年度家訴字第76號
原　　　告　白吳瓊雲
訴訟代理人　陳鄭權律師
複　代理人　何豐行律師
被　　　告　白錫祥
　　　　　　白錫祺
　　　　　　白錫禧
　　　　　　白錫純
　　　　　　白錫明
上列四人之
訴訟代理人　薛任智律師　住臺中市○區○○○路二段27號
上列當事人間之夫妻剩餘財產分配暨繼承登記事件，本院裁定如
下：
    主  文
原告之訴駁回。
訴訟費用由原告負擔。
    理  由
一、按當事人死亡者，訴訟程序在有繼承人、遺產管理人或其他
    依法令應續行訴訟之人承受其訴訟以前當然停止，但於有訴
    訟代理人時不適用之，民事訴訟法第168 條、第173 條定有
    明文。又「訴訟代理權，不因本人死亡、破產或訴訟能力喪
    失而消滅。」，同法第73條前段亦規定甚明。本件原告於民
    國（下同）100 年03月04日起訴時，既已委任陳鄭權律師為
    訴訟代理人，而原告嗣於同年06月11日死亡，斯時陳鄭權律
    師之訴訟代理權並未消滅，則揆諸前開規定，本件訴訟尚無
    因原告死亡而有停止之必要，合先敘明。
二、次按原告之訴，有起訴不合程式或不備其他要件者，法院應
    以裁定駁回之，但其情形可以補正者，審判長應定期間先命
    補正，民事訴訟法第249條第1項第6款亦定有明文。
三、本件原告主張於被告等五人係渠與配偶白圻良之子女，而原
    告之配偶白圻良死亡，依法對其財產取得剩餘財產分配請求
    權，被告等五人為白圻良之子女，為合法繼承人，則被告等
    五人自應依原告已取得剩餘財產分配之所得及應繼分之比例
    ，為遺產分割登記；又被告等五人依法對於原告有扶養義務
    ，是併請求被告等五人每月應給付扶養費新臺幣五千元予原
    告。查本件原告起訴後於100 年06月11日死亡，有原告之除
    戶戶籍謄本在卷可佐，被告等為其合法繼承人，是關於原告
    依剩餘財產分配之所得而請求遺產分割之部分，被告等本應
    依法為承受訴訟之聲明，惟若於渠等承受訴訟後，則原、被
    告歸為同一，權利義務已生混同之效果，是原告之訴自應認
    為不合法，且此不合法之情形復無從命為補正，則依上開規
    定，原告此部分之訴應予駁回。次關於原告請求被告應給付
    扶養費之部分，因扶養之請求權，屬一身專屬性權利，不得
    為讓與或繼承，則今請求權人之原告既已死亡，而其扶養之
    請求權屬無人繼承而為承受該部分請求之訴訟，自亦應認為
    訴訟要件欠缺而屬訴之不合法，而此不合法之情形亦無從命
    為補正，是依上開規定，原告此部分之訴亦應予駁回。
四、爰裁定如主文。
中    華    民    國    100    年    8    月    10    日
                  家事法庭 法  官  王兆飛
以上正本證明與原本無異。
如不服本裁定，應於送達後10日內向本院提出抗告狀，並應繳納
抗告費新臺幣1,000元。
中    華    民    國    100    年    8    月    10    日
                           書記官  陳月桂